臺灣嘉義地方法院刑事裁定
110年度聲字第729號
聲  請  人  臺灣嘉義地方檢察署檢察官
受  刑  人  吳景弘



上列聲請人因受刑人數罪併罰有二裁判以上，聲請定其應執行之
刑（110年度執字第2215號），本院裁定如下：
    主    文
吳景弘犯如附表編號１、３、４所示之罪刑，應執行有期徒參年肆
月。
    理    由
一、聲請意旨略以：受刑人吳景弘因傷害等案件，先後經法院判
    決確定如附表，均依刑法第53條、第51條第5款規定，應定
    其應執行之刑，爰依刑事訴訟法第477條第1項規定聲請裁定
    等語。   
二、經查：受刑人因犯如附表所示之罪，先後經附表所示之法院
    判處罪刑確定在案，附表所列各罪均係受刑人在裁判確定前
    所犯，又附表編號1、4之罪所宣告之刑可易服社會勞動或易
    科罰金，至於編號3之罪刑不得易科罰金、易服社會勞動，
    而聲請人係經受刑人請求而就附表所列各罪刑聲請定應執行
    之刑，此有受刑人吳景弘請求臺灣嘉義地方檢察署檢察官向
    法院聲請定應執行刑意願回覆表、附表所示各罪之判決書、
    臺灣高等法院被告前案紀錄表等在卷可按，茲檢察官就受刑
    人所犯如附表所示之罪刑聲請定其應執行之刑，本院審核認
    為正當。
三、按數罪併罰之案件，於審判中，現雖有科刑辯論之機制，惟
    尚未判決被告有罪，亦未宣告其刑度前，關於定應執行刑之
    事項，欲要求檢察官、被告或其辯護人為充分辯論，盡攻防
    之能事，事實上有其困難。行為人所犯數罪，或因犯罪時間
    之先後或因偵查、審判程序進行速度之不同，或部分犯罪經
    上訴而於不同審級確定，致有二裁判以上，分別確定，合於
    數罪併罰之要件，依刑法第53條、第54條應依同法第51條第
    5款至第7款之規定，定其應執行之刑者，刑事訴訟法第477
    條第1項規定由檢察官聲請該法院裁定之（有刑法第50條第1
    項但書之情形，執行中應由受刑人請求檢察官為聲請）。依
    上開規定雖僅檢察官得向法院聲請（刑事訴訟法第477條第2
    項另規定，受刑人或其法定代理人、配偶，亦得請求前項檢
    察官聲請之），惟定應執行刑，不僅攸關國家刑罰權之行使
    ，於受刑人之權益亦有重大影響，除顯無必要或有急迫情形
    外，法院於裁定前，允宜予受刑人以言詞、書面或其他適當
    方式陳述意見之機會，程序保障更加周全，有最高法院110
    年度台抗大字第489號裁定意旨可資參照。而經本院訊問受
    刑人後，受刑人對於附表所示數罪定應執行之刑沒有意見，
    另表示其從108年11月、109年6月間各有1次施用毒品犯行是
    因為毒癮的關係，經本院審酌毒品本身即具有相當之成癮性
    ，而受刑人所犯如附表編號1所示施用毒品罪，是於毒品危
    害防制條例109年7月15日修正施行前所為，但毒品危害防制
    條例修正施行後，對於施用毒品者之處遇已有重大變革，凡
    是往前回溯3年內，未曾因為其他次施用毒品經觀察、勒戒
    釋放出所或強制戒治釋放出監，均應予以回歸「定期治療」
    之模式，而擴大觀察、勒戒或附命完成戒癮治療緩起訴處分
    之適用，與先前具有甚大差異，是被告所犯上開附表編號1
    之施用毒品罪刑於綜合評價時宜再酌予降低不法之評價，另
    其所犯附表編號3、4罪本身彼此間或與上開施用毒品犯行間
    並不具備相當之內在關聯性或必然性，爰審酌上情定其應執
    行之刑如主文所示。
四、至於聲請人雖聲請就附表編號2之罪與其餘之罪合併定其應
    執行之刑，然原聲請書就附表編號2之罪之犯罪日期僅記載
    「109年晚間6時45分回溯96小時內某時」，全然未察覺漏未
    記載犯罪之月、日，致根本未審酌附表編號2之罪是否符合
    「裁判確定前所犯」之要件。而經細觀附表編號2之罪之刑
    事判決記載該次犯罪時間為「109年6月11日晚間6時45分回
    溯96小時內某時」，是在附表所載數罪判決中最早確定之10
    9年4月28日之後，而難認與附表編號1、3、4之罪同屬「裁
    判決定前所犯」之罪，自不合於刑法第50條之要件，聲請人
    就附表編號2之罪與編號1、3、4之罪定應執行之刑，顯然與
    法不合，難認有理由，是就此部分之聲請應予駁回。
五、依刑事訴訟法第477條第1項、第220條，刑法第50條第1項但
    書、第2項、第53條、第51條第5款，裁定如主文。　
中　　華　　民　　國　　110 　年　　10　　月　　 5　　日
                  刑事第五庭  法　官　郭振杰
上列正本證明與原本無異。
如不服本裁定，應於裁定送達後5日內向本院提出抗告狀（應附
繕本）。
中　　華　　民　　國　　110 　年　　10　　月　　5 　　日
                              書記官  張茗翔
附表：　
編號  1. 2. 3. 罪名  違反毒品危害防制條例 違反毒品危害防制條例 違反槍砲彈藥刀械管制條例 宣告刑  有期徒刑3月 有期徒刑4月 有期徒刑3年2月 犯罪日期  108年11月1日（原聲請書誤載為108年11月3日） 109年6月11日晚間6時45分回溯96小時內某時（原聲請書僅記載為109年晚間6時45分回溯96小時內某時） 108年6月某時至108年11月3日 偵查（自訴）機關年度案號  嘉義地檢109年度毒偵字第79號 嘉義地檢109年度毒偵字第876號 臺南地檢108年度營偵字第1918號 最後事實審 法  院 臺灣嘉義地方法院 臺灣嘉義地方法院 臺灣高等法院臺南分院  案  號 109年度朴簡字第94號 109年度朴簡字第262號 109年度上訴字第1060號  判決日期 109年3月26日 109年8月11日 109年12月31日 確定判決 法  院 臺灣嘉義地方法院 臺灣嘉義地方法院 最高法院  案  號 109年度朴簡字第94號 109年度朴簡字第262號 110年度台上字第2435號  確定日期 109年4月28日 109年9月9日 110年3月18日 備    註  嘉義地檢109年度執緝字第537號 嘉義地檢109年度執字第3641號 嘉義地檢110年度執助字第252號 
編號  4.   罪名  傷害   宣告刑  有期徒刑3月   犯罪日期  109年3月8日   偵查（自訴）機關年度案號  嘉義地檢109年度偵字第6206號   最後事實審 法  院 臺灣嘉義地方法院    案  號 110年度朴簡字第22號    判決日期 110年4月21日   確定判決 法  院 臺灣嘉義地方法院    案  號 110年度朴簡字第22號    確定日期 110年7月6日   備    註  嘉義地檢110年度執字第2215號